Minutes et répertoires du notaire Claude II ROYER, 24 avril 1709 - 26 mai 1710 (étude I)
Archives nationales
- Minutes de Claude II ROYER, janvier 1709 - septembre 1710; MC/ET/I/236 - MC/ET/I/239
  - Minutes. 1710, janvier - avril, janvier - avril 1710; MC/ET/I/238
    - Vente et transport de rente par Antoine Brisseuille, manouvrier à Saint-Prix (Allier), présent et promettant pour sa femme, Françoise Fouchet, au profit de Claude Courty, fille majeure, demeurant rue Guisarde, quartier Saint-Germain-des-Prés, paroisse Saint-Sulpice., 27 janvier 1710; MC/ET/I/2
      Saint-Germain-des-Prés (quartier); Saint-Sulpice (paroisse); acte de vente; transport de droits; Saint-Prix (Allier); Guisarde (rue); Brisseuille, Antoine; Fouchet, Françoise; Courty, Claude
    - Reconnaissance et décharge par François de Rochefort, chevalier comte de Luçay, fils de Charles Joseph de Rochefort, comte de Luçay et de Nerée, de Messemé, demeurant au château de Luçay, représenté par Jean de Rochefort, chevalier seigneur de La Renaudière, commandant des gardes du roi, demeurant à Damartin en Brie (actuelle Dammartin-sur-Tigeaux ou Dammartin-en-Goële, Seine-et-Marne), actuellement logé rue du Hurepoix, paroisse Saint-André-des-Arts, au profit de Jacques Bompars, avocat en parlement, demeurant rue de Varennes, quartier Saint-Germain-des-Prés, paroisse Saint-Sulpice, pour présentation de quatre quittances de 17 710 livres 15 sols 8 deniers, réglées par Philippe Sauvan, écuyer seigneur d'Aramon, avocat en parlement., 27 janvier 1710; MC/ET/I/238
      officier de la maison militaire du roi (Ancien Régime); avocat au parlement (Ancien Régime); reconnaissance; décharge; Saint-Germain-des-Prés (quartier); Saint-Sulpice (paroisse); Hurepoix (rue du); Varennes (rue de); Saint-André-des-Arts (paroisse); Luçay-le-Mâle (Indre); Dammartin-en-Goële (Seine-et-Marne); Dammartin-sur-Tigeaux (Seine-et-Marne); Rochefort, François de; Rochefort, Charles Joseph de; Rochefort, Jean de; Bompars, Jacques; Sauvan, Philippe
    - Délivrance de legs par Nicolas Carpentier, bourgeois de Paris, demeurant rue Saint-Nicolas-du-Chardonnet, paroisse Saint-Etienne-du-Mont, curateur à la succession vacante de Charlotte de Grené, chanoinesse et comtesse de Poussay, à Marie Claude Elisabeth Poitevin, fille majeure, demeurant à Courcelles-en-Brie [Courcelles-en-Bassée]. Et renonciation et transport d’une rente viagère par Diane de Grené, veuve d’Antoine Poitevin et sœur de la défunte, au profit de sa fille, Marie Claude Elisabeth Poitevin., 27 janvier 1710; MC/ET/I/238
      délivrance de legs; Courcelles-en-Bassée (Seine-et-Marne); renonciation; transport de droits; Saint-Nicolas-du-Chardonnet (rue); Saint-Etienne-du-Mont (paroisse); Carpentier, Nicolas; Grené, Charlotte de; Poitevin, Marie Claude Elisabeth; Grené, Diane de; Poitevin, Antoine
    - Obligation de Jean-Baptiste Bazille, entrepreneur des voitures des sels de Normandie, demeurant rue Montorgueil, à “ La Bouteille d’Or ”, paroisse Saint-Sauveur, au profit de Claude Michon, seigneur de Chenavel, demeurant rue et paroisse Saint-Jacques-de-la-Boucherie, pour une somme de 4 100 livres., 27 janvier 1710; MC/ET/I/238
      obligation; Saint-Sauveur (paroisse); Saint-Jacques-de-la-Boucherie (paroisse); Montorgueil (rue); Bazille, Jean-Baptiste; Michon, Claude
    - Donation par Marie Marguerite Bataillerie, épouse autorisée de Nicolas Edouard Du Buisson, maître d’hôtel de la maréchale de Moutesquiou [Élisabeth l'Hermite d'Hieville], demeurant rue du Four, quartier Saint-Germain-des-Prés, paroisse Saint-Sulpice, à mademoiselle Fleury, femme du sieur Henart, secrétaire du maréchal de Moutesquiou [Pierre de Montesquiou d'Artagnan], à titre de partage anticipé au jour de son décès., 28 janvier 1710; MC/ET/I/238
      Saint-Germain-des-Prés (quartier); Saint-Sulpice (paroisse); donation; employé de maison; Four (rue du); Bataillerie, Marie Marguerite; Du Buisson, Nicolas Edouard
    - Compromis entre André de Vougé, sieur des Voyes-Blanches, fils unique et héritier de Guillaume de Vougé, marchand bourgeois de Paris, demeurant au faubourg de Picpus, paroisse Saint-Paul, et Jacques Chevallier, seul et unique héritier de Jeanne Varet, sa mère, bourgeois de Paris, demeurant rue Cassette, quartier Saint-Germain-des-Prés, paroisse Saint-Sulpice, en vue d’éviter une action de justice., 28 janvier 1710; MC/ET/I/238
      Saint-Germain-des-Prés (quartier); Saint-Sulpice (paroisse); accord; Cassette (rue); Picpus (quartier); Saint-Paul (paroisse); Vougé, André de; Vougé, Guillaume de; Chevallier, Jacques; Varet, Jeanne
    - Vente par Marie de La Lande, veuve de Sanson Auger, gagne-denier, demeurant grande rue de Seine, quartier Saint-Germain-des-Prés, paroisse Saint-Sulpice, à Marin Du Val, serrurier dans un village du bailliage de Mantes et Meulan, de maison sise dans ce village., 28 janvier 1710; MC/ET/I/238
      Saint-Germain-des-Prés (quartier); Saint-Sulpice (paroisse); Seine (rue de); serrurier; Mantes-la-Jolie (Yvelines, arrondissement); Meulan (Yvelines, canton); La Lande, Marie de; Auger, Sanson; Du Val, Marin
    - Transport de droits successifs par Pierre Provençal, marchand amidonnier, et Nicole Adam, son épouse autorisée, demeurant grande rue Saint-Laurent, paroisse Saint-Laurent, sur Sébastien Charpentier, maître maçon, rue des Ballets, paroisse Saint-Paul, à prendre sur la succession de Pierre Adam, père., 4 février 1710; MC/ET/I/238
      transport de droits; Charpentier, Sébastien; commerçant; maçon; Saint-Laurent (paroisse); Saint-Laurent (rue); Ballets (rue des); Provençal, Pierre; Adam, Nicole; Charpentier, Sébastien; Adam, Pierre
    - Bail par Esprit Picquet, écuyer, sieur de Lizieres, officier du roi, logé rue Saint-Honoré, paroisse Saint-Roch, à Marie Renée Angélique de Larlan de Kercadio de Rochefort, veuve de Louis François Du Parc, chevalier, marquis de Locmaria, lieutenant général des armées du roi, demeurant rue du Sépulcre, paroisse Saint-Sulpice, d’une maison sise quartier Saint-Germain-des-Prés, paroisse Saint-Sulpice., 4 février 1710; MC/ET/I/238
      Saint-Germain-des-Prés (quartier); Saint-Sulpice (paroisse); bail; Saint-Roch (paroisse); Saint-Honoré (rue); officier de la maison militaire du roi (Ancien Régime); Saint-Sépulcre (rue du); Picquet, Esprit; Larlan de Kercadio de Rochefort, Marie Renée Angélique de; Du Parc, Louis François
    - Consentement par Nicolas Jean Thierry, serrurier, demeurant rue de Seine, paroisse Saint-Sulpice, au profit de Charles Michel Aboilard, marchand épicier, bourgeois de Paris, demeurant rue du Four, paroisse Saint-Sulpice, tant pour lui que pour sa mère, Marguerite Dupuis, veuve de Charles Michel Aboilard, marchand épicier, pour versement d’arrérages., 5 février 1710; MC/ET/I/238
      accord; serrurier; commerçant; Saint-Sulpice (paroisse); Seine (rue de); Four (rue du); Thierry, Nicolas Jean; Aboilard, Charles Michel; Dupuis, Marguerite
    - Inventaire après décès d'Elisabeth Martin de Maunoy (Mauroy), dressé à la requête de son mari, Jacques de La Tour, chevalier seigneur de Lapeyre, Saint-Cirque et autres lieux, demeurant rue du Pot-de-Fer, quartier Saint-Germain-des-Prés, paroisse Saint-Sulpice, et aussi de Claude Jacquier, écuyer, seigneur de Séty, officier des 200 chevaux légers de la garde du roi, demeurant rue des Saints-Pères, quartier Saint-Germain-des-Prés, paroisse Saint-Sulpice, cousin de la défunte., 6 février 1710; MC/ET/I/238
      inventaire après décès; Martin de Maunoy, Elisabeth; Latour, Jacques de; Pot-de-Fer (rue du); Saint-Germain-des-Prés (quartier); Saint-Sulpice (paroisse); Saints-Pères (rue des); Jacquier, Claude
    - Transport de droits successifs par Gilles Capel dit “ Lamontagne ”, soldat à l’hôtel royal des Invalides, et Marie Provost, son épouse, demeurant rue des Brodeurs, paroisse Saint-Sulpice, sur Martin Provost, maître charron, demeurant rue et quai de la Tournelle, paroisse Saint-Etienne-du-Mont, à prendre sur la succession de Jean Hubert, cousin de Marie Provost., 6 février 1710; MC/ET/I/238
      Saint-Sulpice (paroisse); transport de droits; Saint-Etienne-du-Mont (paroisse); militaire du rang; Invalides (hôtel des); Brodeurs (rue des); Tournelle (quai de la); Tournelle (rue de la); charron; Capel, Gilles; Provost, Marie; Provost, Martin
    - Donation par Jean-Baptiste Coullin, ancien procureur au Châtelet, demeurant rue de la Harpe, paroisse Saint-Séverin, à Renée Josse, fille majeure, demeurant dans l’enclos abbatial de l’abbaye de Saint-Germain-des-Prés, pour rente de 30 livres payable par Charles Jumeaux, marchand et lieutenant de ville des bourgeois de Nogent-Le-Rotrou, règlement constitué par la vente d’une maison sise à Nogent., 7 février 1710; MC/ET/I/238
      donation; procureur de justice (Ancien Régime); lieutenant civil ou criminel (Ancien Régime); Nogent-le-Rotrou (Eure-et-Loir); Saint-Séverin (paroisse); Harpe (rue de la); Saint-Germain-des-Prés (abbaye); Coullin, Jean-Baptiste; Josse, Renée; Jumeaux, Charles
    - Quittance par Noël de Camp, marchand bourgeois de Paris, demeurant à l’enseigne de « la Rose-Blanche », rue Saint-Denis, paroisse Saint-Eustache, sur le consentement de Marie Blouin, fille majeure, héritière de Mathurin Blouin, son père, entrepreneur de bâtiments à Versailles, et elle-même du consentement de ses beaux-parents, Jean Colin, bourgeois de Verdun, et Martine Guillot, suivant procuration jointe, à Jean Chemin, procureur au Châtelet de Paris, demeurant rue du Four, paroisse Saint-Sulpice, pour somme principale de 405 livres., 7 février 1710; MC/ET/I/238
      Saint-Sulpice (paroisse); quittance; Saint-Eustache (paroisse); chef d'entreprise; Versailles (Yvelines); Verdun (Meuse); procureur de justice (Ancien Régime); Four (rue du); Saint-Denis (rue); Camp, Noël de; Blouin, Marie; Blouin, Mathurin; Colin, Jean; Guillot, Martine; Chemin, Jean
    - Sentence arbitrale entre Thomas Flechemer, maître pâtissier à Paris, héritier mobilier de Jacqueline Flechemer, religieuse au couvent des Ursulines à Argenteuil, sa fille et de défunte Marie Marguerite Troussart, elle-même héritière de sa mère, Marie Demay; Jacqueline Flechemer, également héritière par représentation, de Noël Troussart, son grand père maternel, héritiers pour une moitié, et, Claude Guyot le Jeune, procureur au Châtelet de Paris, et Marie-Madeleine Troussart, son épouse, héritiers pour l’autre moitié de la succession confondue de Jacqueline Flechemer, Marie Demay et Noël Troussart., 8 février 1710; MC/ET/I/238
      accord; pâtissier; procureur de justice (Ancien Régime); Flechemer, Thomas; Flechemer, Jacqueline; Troussart, Marie Marguerite; Demay, Marie; Troussart, Noël; Guyot, Claude; Troussart, Marie-Madeleine
    - Transport par Marie Taillefer de Soligny, fille majeure et jouissant de ses droits, représentée par son procureur, Pierre de Marsolle, bourgeois de Paris, demeurant rue de Buci, paroisse Saint-Sulpice, dont procuration jointe, sur Jacques Bompas, avocat en parlement, demeurant rue de Varennes, quartier Saint-Germain-des-Prés, paroisse Saint-Sulpice, de 200 livres à prendre sur la succession vacante de Claude Taillefer de Soligny, conseiller du roi, et avocat au bailliage de Breteuil, et Catherine Taillefer de Soligny [Catherine Tournay], son épouse., 8 février 1710; MC/ET/I/238
      Saint-Germain-des-Prés (quartier); Saint-Sulpice (paroisse); transport de droits; avocat au parlement (Ancien Régime); conseiller du roi; Buci (rue de); Varennes (rue de); Taillefer de Soligny, Marie; Marsolle, Pierre de; Bompas, Jacques; Taillefer de Soligny, Claude; Taillefer de Soligny, Catherine; Tournay, Catherine
    - Consentement par Marthe Royer, veuve de Jean Du Thein de La Tour, demeurant rue Saint-Victor, paroisse Saint-Nicolas-du-Chardonnet, à Claude Royer, ancien notaire au Châtelet de Paris, et Anne Royer, veuve de Claude Berger, ses frère et sœur, pour substitution de droits dans la succession de leur mère, Claude Troche, veuve de Jean Royer, comprise sur la vente de deux maisons sises à Paris, l’une, rue Vieille-du-Temple, l’autre, rue de Poitou. Suit une constitution de rente viagère par les mêmes à la même., 11 février 1710; MC/ET/I/238
      accord; notaire; Saint-Nicolas-du-Chardonnet (paroisse); Saint-Victor (rue); Vieille-du-Temple (rue); Poitou (rue de); Royer, Marthe; Du Thein de La Tour, Jean; Royer, Claude; Royer, Anne; Berger, Claude; Troche, Claude; Royer, Jean
    - Dépôt pour minute d’une procuration par Joseph Perrier, prêtre, docteur en théologie, prieur de Bellecombe (Haute-Loire), demeurant au collège de Narbonne, rue de la Harpe, paroisse Saint-Séverin, à lui passé par Hugues Agnès, prêtre et curé de Rampillon, près Melun, demeurant à Nangis (Seine-et-Marne), pour gérer et administrer ses rentes., 12 février 1710; MC/ET/I/238
      Annexé à l’acte, une procuration, le document comprend un cachet de cire rouge
      dépôt de pièces; procuration; prêtre; Notre-Dame-de-Bellecombe (Savoie); Rampillon (Seine-et-Marne); Nangis (Seine-et-Marne); Narbonne (collège de); Harpe (rue de la); Saint-Séverin (paroisse); Perrier, Joseph; Agnès, Hugues
    - Constitution de rente sur la ville de Paris à Jean Framboisier de Saint-Jean, capitaine à l’hôtel royal des Invalides, y demeurant., 12 février 1710; MC/ET/I/238
      constitution de rente; Invalides (hôtel des); officier de la maison militaire du roi (Ancien Régime); Framboisier de Saint Jean, Jean
    - Constitution de rente sur la ville de Paris à Pierre de Monginot, seigneur de Vrainville., 12 février 1710; MC/ET/I/238
      constitution de rente; Monginot, Pierre de
    - Contrat de mariage entre Pierre Dupuy, garde suisse [portier], à la porte de la maréchale de Créquy [Catherine de Rougé, fille de Jacques de Rougé, seigneur du Plessis-Bellière], demeurant rue Saint-Nicaise, paroisse Saint-Germain-l'Auxerrois, fils de défunt Jacques Dupuy, charpentier au village de Villars-le-Terroir ? évêché de Lausanne, canton de Berne (Suisse), et de Marguerite Lapierre, sa veuve, et Elisabeth Barthe, veuve de Claude Benning, demeurant rue de Jean-Fleury, paroisse Saint-Germain-l'Auxerrois. Dont témoins: Jacques Benning et Enemont Gramont, garde suisse., 12 février 1710; MC/ET/I/238
      contrat de mariage; Dupuy, Pierre; Barthe, Elisabeth; Saint-Nicaise (rue); Saint-Germain-l'Auxerrois (paroisse); Jean-Fleury (rue); militaire du rang; charpentier; Lausanne (Suisse); Berne (Suisse); Dupuy, Jacques; Lapierre, Marguerite; Benning, Claude; Benning, Jacques; Gramont, Enemont
    - Vente de meubles par Charles Philbert de Chavigny et Henri Théodore Emmanuel de Chavigny, frères germains, ce dernier abbé, demeurant rue de l’Université, paroisse Saint-Sulpice à Jean de Lamotte, marchand tapissier, demeurant rue Pavée, paroisse Saint-Sauveur, Louis Mercier, marchand tapissier, demeurant rue de la Verrerie, paroisse Saint-Jean-en-Grève, et Edme Le Roy, marchand tapissier, demeurant rue Jean-Pain-Mollet, paroisse Saint-Médéric, pour la somme principale de 1 400 livres., 14 février 1710; MC/ET/I/238
      acte de vente; Lamotte, Jean de; abbé; tapissier; Saint-Sulpice (paroisse); Saint-Merri (paroisse); Saint-Jean-en-Grève (paroisse); Université (rue de l'); Pavée (rue); Verrerie (rue de la); Jean-Pain-Mollet (rue); Saint-Sauveur (paroisse); Chavigny, Charles Philbert; Chavigny, Henri Théodore Emmanuel; Lamotte, Jean de; Mercier, Louis; Le Roy, Edme
    - Devis et marché entre Louis de La Rochelle, voiturier par terre, demeurant grande rue de Seine, paroisse Saint-Sulpice, et Pierre Félix de Beauvais et André Goguyer de Chaligny, propriétaires par indivis d’une maison sise rue de Seine, pour la construction d’une fosse d’aisance dans ladite maison, pour la somme principale de 6 livres 10 sols., 15 février 1710; MC/ET/I/238
      Saint-Sulpice (paroisse); devis; marché; commerçant; Seine (rue de); La Rochelle, Louis de; Beauvais, Pierre Félix de; Goguyer de Chaligny, André
    - Mainlevée déposée au rang des minutes de Royer, par Pierre Berger, bourgeois de Paris, demeurant rue des Saints-Pères, paroisse Saint-Sulpice., 15 février 1710; MC/ET/I/238
      Saint-Sulpice (paroisse); mainlevée; dépôt de pièces; Saints-Pères (rue des); Berger, Pierre
    - Consentement par Nicolas Trochon, perruquier, demeurant rue du Four, paroisse Saint-Sulpice, au profit d’Anne Claude, veuve de Jean Duplessis, aujourd’hui non commune en biens et autorisée, et transport sur François Le Loutre, serrurier, demeurant rue du Vieux-Colombier, paroisse Saint-Sulpice, pour toucher et recevoir du sieur Joseph Bernard, homme d’affaires de Monsieur de Sassenage, exécuteur testamentaire, une somme de 50 livres, léguée par le défunt audit Trochon., 17 février 1710; MC/ET/I/238
      Saint-Sulpice (paroisse); accord; serrurier; Four (rue du); transport de droits; Vieux-Colombier (rue du); Trochon, Nicolas; Claude, Anne; Duplessis, Jean; Le Loutre, François; Bernard, Joseph
    - Bail de Jean Deschisaux, conseiller du roi, commissaire enquêteur et examinateur au Châtelet de Paris, demeurant rue Saint-Benoît, paroisse Saint-Sulpice, à Jeanne de Moirée, veuve de François Allau, marchand à Tours, demeurant rue Sainte-Marguerite, paroisse Saint-Sulpice, d’une maison sise rue Saint-Benoît, pour une somme de 900 livres., 17 février 1710; MC/ET/I/238
      Saint-Sulpice (paroisse); bail; conseiller du roi; commissaire au Châtelet (Ancien Régime); Saint-Benoît (rue); Sainte-Marguerite (rue); Tours (Indre-et-Loire); Deschisaux, Jean; Moirée, Jeanne de; Allau, François
    - Testament de Jacques Ravel, portier demeurant rue Saint-Dominique, paroisse Saint-Sulpice., 17 février 1710; MC/ET/I/238
      testament; Ravel, Jacques; Saint-Dominique (rue); Saint-Sulpice (paroisse)
    - Contrat de mariage entre François Guerin, employé dans les affaires du roi, demeurant rue de Richelieu, paroisse Saint-Eustache, fils de défunt Jean François Guerin, notaire royal au bailliage et siège présidial de Chalon-sur-Saône et de Jeanne Talon, et, Marie Anne Lagrelette, demeurant rue des Fossés-Montmartre, paroisse Saint-Eustache, fille mineure de Jean Lagrelette, greffier à l'Hôtel de Ville de Sainte-Ménehould, en Champagne (Marne)., 18 février 1710; MC/ET/I/238
      contrat de mariage; Guerin, François; Lagrelette, Marie-Anne; Lagrelette, Jean; Richelieu (rue de); Fossés-Montmartre (rue des); Saint-Eustache (paroisse); Chalon-sur-Saône (Saône-et-Loire); Sainte-Menehould (Marne); greffier; notaire; Guerin, Jean François
    - Obligation rapportée pour minute par Guillaume Vitry, frère de Jean Vitry, marchand corroyeur, demeurant dans l’enclos abbatial de l’abbaye de Saint-Germain-des-Prés, pour la somme de 100 livres., 18 février 1710; MC/ET/I/238
      obligation; Saint-Germain-des-Prés (abbaye); Vitry, Guillaume; Vitry, Jean
    - Testament de Pierre Etienne Robeau de Valnay, clerc de Jean-Baptiste Lecourt, notaire au Châtelet de Paris, demeurant chez Lecourt, dans une maison faisant l’encoignure des rues des Lombards et Saint-Martin, paroisse Saint-Jacques-de-la-Boucherie, gisant au lit malade., 18 février 1710; MC/ET/I/238
      testament; Robeau de Valnay, Pierre-Etienne; Saint-Jacques-de-la-Boucherie (paroisse); testament; notaire; Lombards (rue des); Saint-Martin (rue); clerc de notaire; Lecourt, Jean-Baptiste
    - Constitution de rente par Madeleine Viestenet, veuve de Joseph Flatré, marchand bourgeois de Paris, demeurant rue du Four, paroisse Saint-Sulpice, à François Culin dit " Saint-Georges ", valet de chambre de la marquise Du Boullay [Marie-Louise Elisabeth Angélique Favier du Boullay, épouse de Denis Talon, seigneur Du Boullay, d’Esclurelles, avocat du roi au Châtelet puis au Parlement de Paris], demeurant en l’hôtel de Madame la présidente Talon, rue de Grenelle, paroisse Saint-Sulpice, pour 55 livres annuelle et viagère., 21 février 1710; MC/ET/I/238
      Saint-Sulpice (paroisse); constitution de rente; Four (rue du); Grenelle (rue de); employé de maison; avocat au parlement (Ancien Régime); Viestenet, Madeleine; Flatré, Joseph; Culin, François
    - Transport rapporté par Antoine de Loyac, chevalier seigneur de Labachelerie, demeurant rue du Chantre, à l’enseigne “ la Fleur de Lys ”, paroisse Saint-Germain-l'Auxerrois, à Nicolas Hainque, sieur de La Mellerie, bourgeois de Paris, demeurant rue Jean-Pain-Mollet, paroisse Saint-Merri, pour une somme de 450 livres., 21 février 1710; MC/ET/I/238
      transport de droits; Saint-Germain-l'Auxerrois (paroisse); Saint-Merri (paroisse); Chantre (rue du); Jean-Pain-Mollet (rue); Loyac, Antoine de; Hainque, Nicolas
    - Bail de François Langlois, bourgeois de Paris, demeurant rue de l’Echelle-du-Temple, paroisse Saint-Nicolas-des-Champs, et Jean de Riberoles, bourgeois de Paris, représenté par Pierre Vaillant, huissier priseur au Châtelet de Paris, demeurant rue Saint-Denis, paroisse Saint-Jacques-de-la-Boucherie, à Adrien Lefort de La Morinière, marchand bourgeois de Paris, demeurant quai de Grève, à l’enseigne “ la Coquille d’Or”, d’une maison à l’enseigne “ la Fleur de Lys d’Or”, antérieurement " La Cigogne ", sise sous le quai et galerie de Grève, pour une somme de 900 livres., 21 février 1710; MC/ET/I/238
      huissier; bail; Saint-Nicolas-des-Champs (paroisse); Saint-Jacques-de-la-Boucherie (paroisse); Echelle-du-Temple (rue de l'); Saint-Denis (rue); Grève (quai de la)
    - Constitution de rente sur la ville de Paris, à Adrienne David, veuve La Cheuve (l’acte se présente sous forme d'une copie non signée)., 21 février 1710; MC/ET/I/238
      Le répertoire chronologique MC/RE/I/4, indique que la minute est conservée dans le minutier de Maître Lange (XCII).
      constitution de rente; David, Adrienne; La Cheuve
    - Transport de bail judiciaire par Pierre Vallée, bourgeois de Paris, demeurant rue Saint-Dominique, quartier Saint-Germain-des-Prés, paroisse Saint-Sulpice, héritier de Pierre Vallée, son frère, sur Melchior Florent, également bourgeois de Paris, demeurant rue Saint-Dominique, quartier Saint-Germain-des-Prés, paroisse Saint-Sulpice, concernant deux maisons sises rue Saint-Dominique., 22 février 1710; MC/ET/I/238
      Saint-Germain-des-Prés (quartier); Saint-Sulpice (paroisse); transport de droits; bail; Saint-Dominique (rue); Vallée, Pierre; Florent, Melchior
    - Contrat de mariage entre Laurent Annibal de Musy, soldat aux gardes françaises, demeurant rue de Grenelle, quartier Saint-Germain-des-Prés, paroisse Saint-Sulpice, fils de défunts Annibal de Musy, seigneur du Châtelard, et de Antoinette Rostand, et, Reine des Nocart, fille de feu Jean des Nocart, brigadier des gardes françaises, demeurant rue de Seine, quartier Saint-Germain-des-Prés, paroisse Saint-Sulpice, fille de Jean des Nocart, brigadier des gardes du corps du roi, et de Claude Collet., 24 février 1710; MC/ET/I/238
      militaire du rang; contrat de mariage; Grenelle (rue de); Seine (rue de); Saint-Germain-des-Prés (quartier); Saint-Sulpice (paroisse); Musy, Laurent Annibal de; Musy, Annibal de; Rostand, Antoinette; Nocart, Reine de; Nocart, Jean de; Collet, Claude
    - Contrat de mariage entre Pierre Monnier, domestique chez Monsieur de Bernille, demeurant rue de Grenelle, paroisse Saint-Sulpice, et Anne Roy, veuve d'Antoine Chabry, domestique chez le marquis de Louville [Charles Auguste d'Allonville de Louville], demeurant rue du Four, paroisse Saint-Sulpice., 24 février 1710; MC/ET/I/238
      employé de maison; contrat de mariage; Monnier, Pierre; Roy, Anne; Chabry, Antoine; Grenelle (rue de); Four (rue du); Saint-Sulpice (paroisse)
    - Transport et délégation par Elisabeth Morin, veuve de Joseph René de Rousselé, comte de la Roche-Millay, et Henri Aimé René de Rouxellé de Saché, demeurant quai des Quatre-Nations, paroisse Saint-André-des-Arts, sur Pierre Georges d’Antraigues, demeurant rue de Varennes, quartier Saint-Germain-des-Prés, paroisse Saint-Sulpice, d’une somme de 660 livres., 28 février 1710; MC/ET/I/238